臺灣士林地方法院民事裁定
110年度士簡字第1609號
反訴  原告  任一婷  

反訴  被告  饒菊梅  

          

訴訟代理人  郭承昌律師
上列當事人間請求排除侵害事件，反訴原告提起反訴，本院裁定
如下：
    主  文
反訴原告之訴駁回。
反訴訴訟費用由反訴原告負擔。
    理  由
一、按反訴之標的，如與本訴之標的及其防禦方法不相牽連者，
    不得提起，民事訴訟法第260 條第1 項後段定有明文。又原
    告之訴，有起訴不合程式或不備其他要件之情形，依其情形
    可以補正者，經審判長定期間命其補正而未補正，法院應以
    裁定駁回之，民事訴訟法第249 條第1 項第6 款亦有明文。
    又依同法第436 條第2 項之規定，前揭規定於簡易訴訟程序
    亦適用之。又民事訴訟法第260 條第1 項所稱之「相牽連」
    ，係指為反訴標的之法律關係與本訴標的之法律關係間，或
    為反訴標的之法律關係與作為本訴防禦方法所主張之法律關
    係間，兩者在法律上或事實上關係密切，審判資料有其共通
    性或牽連性者而言。換言之，為本訴標的之法律關係或作為
    防禦方法所主張之法律關係，與為反訴標的之法律關係同一
    ，或當事人兩造所主張之權利，由同一法律關係發生，或為
    本訴標的之法律關係發生之原因，與為反訴標的之法律關係
    發生之原因，其主要部分相同，方可認為兩者間有牽連關係
    （最高法院98年度台抗字第1005號民事裁判要旨可資參照）
    ，是反訴標的與本訴之標的及其防禦方法不相牽連，即難認
    符合上開條文所稱之「相牽連」，自不具備反訴之要件。
二、本件本訴部分為原告（即反訴被告）先位主張被告（即反訴
    原告）設置之冷氣室外機占用其所有之門牌號碼臺北市○○區
    ○○○路0段000巷00號1樓外牆之專屬使用空間，備位主張被告
    設置之冷氣室外機占用全體區分所有權人共用部分外牆，基
    於民法第767條第1項、第821條之規定請求拆除地上物並返
    還外牆，而反訴原告提出反訴主張請求確認反訴被告於其所
    有之門牌號碼臺北市○○區○○○路0段000巷00號1樓前屬於公共
    空間之花台大門不能上鎖，而基於民法第767條第1項、第82
    1條之規定請求將花台返還，綜觀兩造本訴、反訴之主張、
    聲明及陳述，雖均係主張依民法第767條第1項、第821條而
    為請求，然本訴原告提起本訴之原因事實係請求排除本訴被
    告所設置冷氣室外機之占用行為，而反訴原告所提反訴之原
    因事實則係請求排除反訴被告設置大門之占用行為，此兩者
    事實顯然非源於同一法律關係而生，且本訴標的法律關係發
    生之原因，與反訴標的法律關係發生之原因亦不相同，證據
    資料及攻擊、防禦方法缺少共通性或相牽連，揆諸前揭之說
    明，反訴原告於本訴之訴訟繫屬中提起本件反訴，與法未合
    ，應予駁回。
三、依民事訴訟法第249 條第1 項第6 款、第95條、第78條，裁
    定如主文。
中    華    民    國   110    年    12    月    13    日
                  士林簡易庭法  官  黃雅君
　　　　　　　　　
以上正本係照原本作成。
如不服本裁定，應於送達後10日內，向本院提出抗告狀並表明抗
告理由，如於本裁定宣示後送達前提起抗告者，應於裁定送達後
10日內補提抗告理由書（須附繕本）。
中    華    民    國   110    年    12    月    13    日
                            書記官  吳俊明